# 这算不算虚增收入的二次销售

提问人：irisse0601 时间：2019-10-29 06:30:18
请教
我们公司为制造商，在淘宝设立一个店铺，终端消费者拍下付给我公司后，因为产品特殊性需要系统会自动派给全国各地的经销商负责发货，如果经销商每月统计好他在淘宝店铺帮我发货的数量，我公司又加价购回，这种你觉得算虚增收入的二次销售吗？
比如同一种产品，我卖给经销商 80 元/件 1000 件，开票开了 80000 ，终端客户在淘宝店铺下单 100 元/件 10 件，我给她开票 1000 ，同时我又120 元/件把这 10 件从经销商处采购回来，经销商给我开票 1200 ，实物没有移动。买回来的目的其实就是为了补偿经销商帮我发货的劳务费，对于这 10 件东西，我第一次开票 800 ，第二次开票 1000 ，这算不算虚增收入的二次销售

回答人：chenyiwei
如果这个交易中的各个步骤是一揽子安排（特别是起初销售给经销商和后续的加价购回），经销商赚取的差价实质上是代保管和代发货的劳务费，则应基于实质重于形式原则，不确认对经销商的销售和后续回购的收入、成本，仅就向终端客户的销售确认收入，将与经销商之间两次购销交易的差价确认为销售费用。